【裁判字號】    91,易,1227
【裁判日期】    920109
【裁判案由】    賭博
【裁判全文】
臺灣臺南地方法院刑事判決                        九十一年度易字第一二二七號
    公  訴  人  臺灣台南地方法院檢察署檢察官
    被      告  乙○○
                丙○○
                甲○○
右列被告因賭博案件，經檢察官提起公訴（九十一年度偵字第八０七三號），本院判
決如左：
    主  文
丙○○、甲○○在公眾得出入之場所賭博財物，各處罰金捌仟元，如易服勞役，均以
參佰元折算壹日。扣案賭博性電動機具滿貫大享麻將台壹台及賭資新台幣肆仟元及香
煙盒壹盒均沒收。
乙○○無罪。
    事  實
一、丙○○係台南市○區○○街二三三巷二十六號一樓大興遊藝場之店員，於民國九
    十一年八月三日下午四時五分許，在該遊藝場內公眾得出入之場所，與顧客甲○○在該址以店主乙○○所擺設之賭博性電動機具「滿貫大享麻將台」一台，以新
    台幣（下同）一百元開一百分或一千分（即一比一至一比三十之比例），以該分
    數押注，押中可得倍數不等之分數，再以贏得之分數，先兌換寄分單，再以同一
    比例兌換現金，或逕行兌換現金，所輸之分數所折算之現金即歸丙○○所有。同
    日下午五時三十分許，甲○○賭畢大滿貫，贏得積分四千分向丙○○兌換現金，
    由丙○○以四千元放入七星牌香煙盒內，置於廁所內交甲○○領取時。當場為警
    查獲，並扣得遊藝場內之電動機具二十六台、賭資四千元及七星牌香煙盒一只等
    。
二、案經台南市警察局第五分局報請台灣台南地方法院檢察署檢察官偵查起訴。
    理  由
壹、有罪部份
一、右揭事實，業據被告丙○○、甲○○等於警偵審中坦承不諱，並有當場扣得之賭
    博性電動機具二十六台（黃金夜總會二台、西部戰警一台、小瑪利四台，皇冠迷
    三台、東方之珠二台、金蘋果二台、樂透大享六台、滿貫大享麻將台六台）及賭
    資四千元及香煙盒一只等，可資佐證，事證明確，被告犯行堪以認定。
二、核被告等二人在公眾得出入之場所賭博財物，所為係犯刑法第二百六十六條第一
    項前段之罪。公訴人認被告顏香杏係犯刑法第二百六十七條之常業賭博罪，尚有
    未洽，但起訴之社會基本事實同一，又無礙被告之訴訟防禦權，起訴法條應予變
    更。爰審酌被告犯罪之動機、目的、手段、所得之利益及犯罪後之態度等一切情
    狀，量處如主文所示之刑並諭知易服勞役之折算標準，以資懲儆。扣案之賭博性
    電動機具「滿貫大亨麻將」一台及賭資四千元及空香煙盒一只等，分別為當場賭
    博之器具與在賭檯之財物，為被告丙○○於警訊時供明，併依刑法第二百六十六
    條第二項之規定宣告沒收。另扣案之電動機具二十五台，尚無足以認定有供賭博
    之用之證據，尚不能宣告沒收，併此敘明。
貳、無罪部部份
一、公訴意旨如附件起訴書所載。
二、按犯罪事實，應依證據認定之，無證據不得推定其犯罪事實，又不能證明被告犯
    罪者，應諭知無罪之判決，刑事訴訟法第一百五十四條、第三百零一條第一項分
    別定有明文。經查本件公訴人認被告乙○○犯有常業賭博罪，係以「被告甲○○
    已供承有向被告丙○○直接兌換現金四千元之事實。」、「被告丙○○不得自行
    處分現金‧‧何以自行決定將身上之現金四千元兌換給甲○○。」、「倘依被告
    丙○○所供，其係因被告甲○○之要求才第一次換現金，依一般常情被告丙○○
    當可面對面直接交由被告甲○○收訖，豈有放入香煙盒空內再置於廁所後，交代
    被告甲○○自行進入拿取之理。」、並有扣案之前揭電動機具二十六台、賭資四
    千元與香煙空盒等可證為其論據。但查，本件被告乙○○自警訊迄審理中始終堅
    決否認有何賭博之犯行。而同案被告丙○○亦自警訊至審理中均供稱；乙○○並
    不知道伊兌換現金之行為等語。被告甲○○於警訊時供稱：「我只有在今天進入
    該店賭博電玩。」等語。迄審理中均未曾供述被告乙○○有何賭博之行為。是以
    本件之同案被告二人既未曾供述被告乙○○有賭博之犯行，亦查無其他之證人作
    被告乙○○有何賭博之犯行之證詞。而公訴人前開論據，除扣案之機具與現款外
    ，均屬推理所得，僅係常理之推斷，難作認定事實之證據依據。另雖有扣案之電
    動玩具二十六台、四千元與空香煙盒等證物，但此證物四千元、空香煙盒一只與
    「大滿貫麻將」一台，業據被告甲○○與丙○○等二人供明係當天被告甲○○押
    注所用與所得之物。尚不能據此即推論該遊藝場之負責人即被告乙○○即亦有賭
    博之犯行或其他機具亦供賭博之用。故本件既無被告之自白，亦無共犯之供述或
    證人之證詞，又乏被告參與賭博之證物，至不能單憑推論或被告之遊藝場內有可
    供賭博之機具，率而推定被告乙○○有賭博之行為。雖然在常理上判斷，可謂被
    告乙○○應有賭博之行為，而有犯罪，但揆之刑事訴訟法之前開規定，在查無犯
    罪證據之情形下，亦只能認其所犯之罪尚不能證明，應為無罪之諭知，而非謂其
    無犯罪。此乃認定犯罪事實，謹守證據法則之無奈。綜上所述，參互印證，本件
    依調查所得證據尚不足證明被告確有之犯行，此外復查無其他積極證據足資證明
    被告有右述犯行，揆諸首開說明，犯罪尚屬不能證明，爰為無罪之諭知。
據上論斷，應依刑事訴訟法第二百九十九條第一項前段、第三百零一條第一項，刑法
第二百六十六條第一項前段、第二項、第四十二條第二項，罰金罰鍰提高標準條例第
一條前段、第二條，判決如主文。
本案經檢察官李宗貴到庭執行職務。
中    華    民    國      九十二    年      元      月        九      日
                              臺灣臺南地方法院刑事第一庭
                                      法  官  朱中和
右正本證明與原本無異。
如不服本判決應於送達後十日內向本院提出上訴狀。（應附繕本）
                                      書記官  陳著振
中    華    民    國      九十二    年      元       月       九      日
附錄本案論罪科刑法條全文：
刑法第二百六十六條第一項前段：在公共場所或公眾得出入之場所賭博財物者，處一
                              千元以下罰金。


司法院資訊處製作；財團法人民間司法改革基金會備份。
